臺北高等行政法院裁定　　　　　　　　　　　　　　　　九十二年度再字第三三號
　　再 審 原告　甲○○○
　　訴訟代理人　陳欽賢律師
　　再 審 被告　財政部臺北市國稅局
　　代　表　人　張盛和（局長）
　　訴訟代理人　乙○○
右聲請人因贈與稅事件，對本院中華民國九十一年一月十七日八十九年度訴字第三一
四二號裁定，及最高行政法院九十二年三月六日九十二年度裁字第二九二號裁定，聲
請再審，本院裁定如左：
    主　文
再審之聲請駁回。
再審聲請費用由聲請人負擔。
    理　由
一、本件聲請人具狀聲請再審，略謂：本件再審原告為原處分課徵贈與稅案件，原告
    不服申請復查，經被告以八十九年二月十八日財北國稅法字第八九○○五四八一
    號復查決定駁回原告復查之申請，經原告提起訴願，財政部台訴第000000
    0000號訴願決定略以，訴願法第十四條第一項規定，訴願之提起，應自行政
    處分達到或公告期滿之次日起三十日內為之。本件再審原告於八十九年二月二十
    三日收受復查決定，有復查決定通知書掛號郵件收件回執附在原卷可稽，再審原
    告設址於台北市，並無訴願法第十六條第一項規定扣除在途期間之適用，核計其
    提起訴願之三十日不變期間，係自八十九年二月二十四日起算，至同年三月二十
    四日（星期五）屆滿，而再審原告遲至八十九年六月八日始提起訴願，有收文日
    戮可按，本件訴願顯已逾期為由，駁回再審原告所提起之訴願，再審原告不服向
    鈞院提起行政訴訟，鈞院九十一年一月十七日八十九年度訴字第三一四二號裁定
    ，認訴願決定以再審原告逾期提起訴願為不受理之決定並無不合為由，以裁定駁
    回再審原告之訴，再審原告仍不服，向最高行政法院提起上訴，該院亦認原判決
    於法並無不合為由，以九十二年三月六日九十二年裁字第二九二號裁定駁回再審
    原告之上訴。惟查被告八十九年二月十八日財北國稅法字第八九○○五四八一號
    復查決定，固附記有教示說明：「本件申請人如有不服本決定，得於收受本決定
    書之次日起三十日內向財政部提起訴願，並將副本一份送本局」等語。惟其同時
    又教示「本件係未繳納稅款而申請復查，對於復查決定後仍未繳納者，依法移送
    法院強制執行，但不服復查決定，按繳款書所載稅額繳納半數或提供相當擔保並
    依法提起訴願者，暫緩執行。」云云，其所附贈與稅繳款書所定之繳納期限為八
    十九年五月十日，背面注意事項三又註明：「納稅義務人對稽徵機關核定之稅額
    如有不服，應於收到繳款書，在繳納期間屆滿日起算三十日內申請復查」，再審
    被告之處分書，除並未明確告知再審原告應先提起訴願，甚至顯有提示再審原告
    應先按繳納期限先繳納半數稅款，再提起訴願之涵意，依行政程序法第五條、第
    八條、第九十八條、第一百十一條第七款之規定，原處分自屬有重大瑕疵，再審
    原告於繳納期限屆滿翌日起三十日內之八十九年六月八日提起訴願，係依據贈與
    稅繳款書所提示之注意事項辦理，依行政程序法第九十八條第三項應視為於法定
    期間內所為，程序上應無不合，訴願決定及原裁定均未注意及此，均有違上開行
    政程序法之規定，應予廢棄云云。
二、按當事人對於行政法院之判決，提起再審之訴，須有行政訴訟法第二百七十三條
    、第二百七十四條所定情形之一者，方得為之。又再審之訴，應於訴狀內表明再
    審理由及關於再審理由之證據，行政訴訟法第二百七十七條第一項第四款亦規定
    甚明，所謂表明再審理由，必須指明確定判決有如何合於法定再審事由之具體情
    事始為相當，倘未依法表明，則其再審之訴即非合法。本件再審原告對於本院九
    十一年一月十七日八十九年度訴字第三一四二號裁定及最高行政法院九十二年三
    月六日九十二年裁字第二九二號裁定，提起再審之訴，僅泛言有其在前程序向最
    高行政法院提起上訴狀所述之理由，查再審上開事由業經最高行政法院於裁定書
    中明其主張為不足採，而駁回其上訴，再審原告對於原裁定究竟有行政訴訟法
    第二百七十三條、第二百七十四條所定何項再審事由及證據，則隻字未提，揆諸
    前開說明，其再審之訴為不合法，應予駁回。
三、依行政訴訟法第二百八十三條、第二百七十八條第二項、第一百零四條、民事訴
    訟法第九十五條、第七十八條，裁定如主文。
中　　華　　民　　國　　九十三　　　年　　　八　　　　月　　　十七　　　日
                     臺 北 高 等 行 政 法 院   第 七 庭
                                           審 判 長 法  官　鄭小康
                                                    法  官　黃秋鴻
                                                    法  官　林金本
右為正本係照原本作成。
如不服本裁定，應於送達後十日內向本院提出抗告狀（須按他造人數附繕本）。
中　　華　　民　　國　　九十三　　　年　　　八　　　　月　　　十七　　　日
　　　　　　　　　　　　　　　　　　       　　     書記官　簡信滇
